臺灣高等法院刑事判決
109年度交上訴字第192號
上  訴  人  臺灣桃園地方檢察署檢察官  
被      告  徐志宏


上列上訴人因被告公共危險案件，不服臺灣桃園地方法院109年
度交訴字第46號，中華民國109年8月27日第一審判決（起訴案號
：臺灣桃園地方檢察署109年度調偵字第450號），提起上訴，本
院判決如下：
    主  文
原判決關於肇事逃逸部分撤銷。
徐志宏犯肇事致人傷害逃逸罪，處有期徒刑陸月。緩刑貳年。
    事  實
一、徐志宏於民國108年9月19日（起訴書誤載為9日，應予更正
    ）晚間7時40分許，駕駛車牌號碼00－0000號自用小客車（下
    稱系爭自小客車），沿桃園市八德區福國北街往公園路方向
    行駛，嗣行經福國北街與永福西街交岔路口欲右轉駛入永福
    西街時，本應注意右轉彎時，應於距交岔路口30公尺前顯示
    車輛前後之右邊方向燈光，且轉彎車應讓直行車先行，復依
    當時天候雖雨，惟夜間有照明，路面鋪裝柏油無缺陷及視距
    良好等情狀，並無不能注意之情事，除疏未注意先於距交岔
    路口30公尺前顯示系爭自小客車前後之右邊方向燈光，亦未
    注意讓直行車先行，逕予貿然右轉，適有陳心羽騎乘車牌號
    碼000-0000號普通重型機車（下稱系爭機車）沿福國北街往
    公園路方向自右後方直行駛來，疏未與徐志宏所駕駛之系爭
    自小客車保持可以隨時煞停之距離，致煞避不及，系爭機車
    正前車頭撞及系爭自小客車之右後方保險桿，因而人車倒地
    ，並受有左肘部挫擦傷、左膝擦傷等傷害（徐志宏所涉過失
    傷害罪嫌部分，業經陳心羽撤回告訴，經原審判決公訴不受
    理確定），詎徐志宏明知其業已過失肇事致陳心羽人車倒地
    ，能預見陳欣羽受有傷害，竟未報警或對受傷之陳心羽施以
    適當之救助，即逕自駕車離去，嗣警據報到場處理，並調閱周
    邊監視錄影畫面，方循線查知上情。
二、案經陳心羽訴由桃園市政府警察局八德分局報告臺灣桃園地
    方檢察署檢察官偵查起訴。
    理  由
壹、審理範圍
　　本件檢察官起訴上訴人即被告徐志宏犯刑法第284條前段之
    過失傷害罪、第185條之4之肇事逃逸罪。原審判決被告被訴
    肇事逃逸部分無罪，被訴過失傷害部分則諭知公訴不受理。
    被告未上訴，檢察官則僅就被告被訴肇事逃逸部分提起上訴
    ，是被告所涉犯過失傷害部分已判決確定，故本院審理範圍
    僅限於被告被訴肇事逃逸部分，合先陳明。
貳、程序（證據能力）部分
一、按被告以外之人於審判外之言詞或書面陳述，雖不符刑事訴
    訟法第159條之1至第159條之4之規定，而經當事人於審判程
    序同意作為證據，法院審酌該言詞陳述或書面陳述作成時之
    情況，認為適當者，亦得為證據；當事人、代理人或辯護人
    於法院調查證據時，知有第159條第1項不得為證據之情形，
    而未於言詞辯論終結前聲明異議者，視為有前項之同意；刑
    事訴訟法第159條之5定有明文。查本判決下列認定事實所引
    用之被告以外之人於審判外所為之供述證據資料，公訴人及
    被告徐志宏對本院提示之卷證，均表示對於證據能力沒有意
    見而不予爭執，且迄至言詞辯論終結前亦未再聲明異議，本
    院審酌上開證據資料製作時之情況，尚無違法不當或證明力
    明顯過低之瑕疵，亦認以之作為證據，應屬適當。
二、本判決所引用之非供述證據，並無證據證明係公務員違背法
    定程序所取得，亦無顯有不可信之情況，且經本院於審理期
    日為合法調查，該等證據自得作為本案裁判之資料。
參、實體方面
一、認定事實所憑之證據及理由　　
　㈠訊據被告固坦承於事實欄一所示時、地，駕駛系爭自小客車
    欲右轉進入街道，未於距交岔路口30公尺前顯示車輛前後之
    右邊方向燈光，亦有未讓直行車先行即貿然右轉，嗣於右後
    方騎車直行之告訴人人車倒地並受有如事實欄一所示之傷勢
    ，被告未停留於現場而駕車離去等情，然矢口否認有何肇事
    逃逸犯行，辯稱：案發時係告訴人騎乘未保持車距而跌倒、
    自摔，2車並未碰撞，縱有碰撞，力道亦極為輕微，其不知
    有車禍事故發生始逕行駕車離去，實無肇事逃逸之主觀犯意
    云云。
  ㈡惟查：
　⒈被告於108年9月19日晚間7時40分許駕駛系爭自小客車，沿桃
    園市八德區福國北街往公園路方向行駛，行經福國北街與永
    福西街交岔路口欲右轉彎駛入永福西街時，疏未注意右轉彎
    時，應於距交岔路口30公尺前顯示車輛前後之右邊方向燈光
    ，且未注意轉彎車應讓直行車先行，即貿然右轉，適有告訴
    人騎乘系爭機車沿福國北街往公園路方向，自其右後方直行
    駛來，因閃避不及而人車倒地，受有如事實欄一所載傷勢等
    情，為被告於警詢、偵訊、原審及本院審理時，均不爭執，
    核與證人即告訴人於警詢、偵訊及原審審理時所證情節大致
    相符（見偵卷第19-21、75-77頁；原審卷第73-76頁），復
    經原審就事故現場監視器錄影畫面勘驗屬實，有原審109年7
    月2日準備程序之勘驗筆錄（含擷取照片）存卷可憑，並有
    卷附道路交通事故現場圖、道路交通事故調查表㈠、㈡、桃園
    市政府警察局違反道路交通管理事件通知單、照片（含監視
    器錄影擷取、告訴人傷勢、車損及現場狀況）暨中壢長榮醫
    院診斷證明書等可憑（見偵卷第25-33、39-51、59-71頁) 
    ，是上開事實，堪以認定。
　⒉被告對本件車禍事故之發生確有過失：
　　按汽車行駛至交岔路口，右轉彎時，應距交岔路口30公尺前
    顯示方向燈或手勢，換入外側車道、右轉車道或慢車道，駛
    至路口後再行右轉，又轉彎車應讓直行車先行，道路交通安
    全規則第102條第1款、第7款分別定有明文。被告領有適當
    之駕駛執照，此有道路交通事故調查報告表㈡在卷可參（見
    偵卷第33頁），其於前揭時地駕駛系爭自小客車右轉彎，本
    應負有上開注意義務，而依被告肇事時之狀況，當時天候雖
    雨，然夜間有照明、柏油路面無缺陷、視距良好等節，亦有
    道路交通事故調查報告表㈠附卷可查（見偵卷第31頁），客
    觀上並無不能注意之情事，竟疏未注意先於距交岔路口30公
    尺前顯示系爭自小客車前後之右邊方向燈光，亦未注意讓直
    行車先行，逕予貿然右轉，致騎乘系爭機車而行駛於系爭自
    小客車右後方之告訴人閃避不及，人車倒地成傷，足見被告
    對本件車禍事故之發生確有過失甚明。據此，本件車禍既係
    因被告之過失所致，而告訴人確因本件車禍受有上揭傷害，
    則被告之過失與告訴人之傷害結果間，顯具有相當因果關係
    無訛。至告訴人於案發時騎乘系爭機車，因未與被告所駕駛
    之系爭自小客車保持可以隨時煞停之距離，致煞避不及人車
    倒地受傷，就本案車禍事故之發生，亦與有過失，惟此與被
    告過失責任有無之認定要無影響，仍難因此解免其過失責任
    ，併此敘明。
　⒊關於被告因過失肇事致告訴人受傷而逃逸部分：　
　⑴本件車禍事故發生後，告訴人因人車倒地受有傷害，而被告
    未停留現場即駛離等情，為被告所是認，且經原審勘驗事故
    現場監視器錄影畫面明確，已如前述。
　⑵告訴人所騎乘之系爭機車確有碰撞被告所駕駛系爭自小客車
    之右後方保險桿，且碰撞力道非微，被告能感知本件車禍事
    故之發生：
　　參酌告訴人於警詢中陳述：案發當時伊煞車後，所騎乘之機
    車正前車頭與系爭自小客車右後方保險桿發生擦撞，人車因
    此向左倒地，系爭機車之正前車頭及左側車身均有擦傷等語
    （見偵卷第20頁背面）；復於偵查中指述：伊覺得伊騎車撞
    擊系爭自小客車右後保險桿的力道很大，且撞擊當下被告駕
    車仍在右轉中等語（見偵卷第76頁背面、第77頁）；嗣於原
    審審理時證稱：車禍時被告駕車突然右轉，伊煞不住撞上，
    2車撞擊有發出聲響；伊當下直接摔倒在地，而被告停在路
    邊，被告自所駕駛之系爭自小客車後照鏡應該看得到伊人車
    摔倒的狀況等語（見原審卷第69-76頁），再佐以卷附系爭
    機車於車禍事故發生後，正前車頭確有明顯擦撞痕跡（見偵
    查卷第45頁車體擦痕照片），而被告於警詢中亦自承系爭自
    小客車之右後保險桿有因本次車禍所造成之刮痕等語（見偵
    查卷第9頁），故而上開車損照片及被告之供述，均足以補
    強告訴人所述為真，顯見車禍時2車撞擊力道並非輕微，被
    告應能察覺系爭自小客車因本件車禍之發生遭碰撞而產生相
    當聲響及震動，告訴人並非自摔成傷，始於警詢中自承系爭
    自小客車因遭碰撞而受有刮痕。復參以被告於警詢中供述其
    駕車行經案發地點時速約10至20公里（見偵卷第9頁），告
    訴人則陳稱案發時之時速約50至60公里（見偵卷第20頁背面
    ），依2者間之相對速度差距，益徵被告駕駛系爭小客車於
    行進間遭告訴人騎乘系爭機車撞擊，實無不知之理。
　⑶被告感知本件車禍事故之發生，並得預見告訴人受有傷害之
    高度可能，仍未停留現場逕自駕車離去，具有肇事逃逸之主
    觀犯意：
　　依原審勘驗事故現場監視器錄影畫面之勘驗筆錄暨畫面擷圖
    所示，被告駕駛系爭自小客車行經桃園市八德區福國北街與
    永福西街交岔路口欲右轉彎駛入永福西街時，未先行開啟右
    轉方向燈即右轉彎，而告訴人騎乘系爭機車緊接在系爭自小
    客車右後車尾並隨即人車倒地等情（見原審卷第33頁、第39
    -40頁），顯見告訴人未保持隨時得煞停之距離緊跟在系爭
    自小客車後，見被告駕駛系爭自小客車突然右轉無法煞停，
    致系爭機車正前車頭倏然撞擊系爭自小客車右後保險桿，系
    爭機車正前車頭、系爭自小客車右後保險桿並均因此有擦痕
    出現，除臻車禍當時2車撞擊力道非微，且系爭機車於撞擊
    後旋即倒地發出相當聲響，被告確能感知發生事故。且告訴
    人騎乘系爭機車係緊隨在系爭自小客車右後車尾，被告駕車
    右轉亦能查見告訴人騎乘機車緊隨在右後方，並於2車發生
    碰撞時知悉係告訴人騎車撞擊系爭自小客車，告訴人既人車
    倒地，被告當能預見告訴人必然受有傷害結果。而此擦撞事
    故之發生，既係因被告自己過失行為所致者，於此情形下，
    被告竟未停留現場對告訴人施以救護，亦未報警處理或通知
    救護車前往現場，更未留下任何聯絡方式，即逕行駕車離去
    。況再酌以告訴人證稱被告右轉後，尚停留一段時間始起步
    離開現場，被告自所駕駛之系爭自小客車後照鏡應該看得到
    伊人車摔倒的狀況等情狀，益認被告當下就事故之發生有所
    知悉，並得預見告訴人應受有傷害，其未停留現場逕自駕車
    離去，顯具肇事逃逸之主觀犯意，甚屬灼然。
　⑷至告訴人於原審審理時雖改稱2車撞擊時力道非巨等語，然觀
    之告訴人始終陳述2車確有撞擊，且於偵訊中明確指陳車禍
    當時2車撞擊力道非微，再佐以上揭2車相對車速、相距位置
    、擦撞痕跡等，已足徵撞擊力道非輕，被告能查知車禍事故
    之發生，是告訴人於原審改稱上情，或因記憶不復清晰，抑
    或因不復追究被告所致，且與客觀事證不符，而無足作為有
    利於被告之認定依據。另證人即案發時坐於系爭自小客車副
    駕駛座之被告配偶楊自華，於原審審理時證稱案發當時車內
    未感受到震動亦未聽聞任何撞擊聲，且系爭自小客車是時已
    右轉進入巷道內，並未見到告訴人人車倒地之情云云，惟被
    告所駕駛之系爭自小客車與告訴人所騎乘之系爭機車，係於
    被告駕駛系爭自小客車欲右轉進入永福西街時發生碰撞，告
    訴人並隨即人車倒地，已如前述，證人楊自華證稱告訴人人
    車倒地時，被告駕駛系爭自小客車已右轉進入永福西街，顯
    與事證相悖，而屬迴護被告之詞。況案發當時告訴人係騎乘
    機車緊隨在系爭自小客車右後方，證人楊自華既係乘坐於系
    爭自小客車之副駕駛座，其於系爭自小客車右轉時，告訴人
    因閃避不及，騎乘之系爭機車之正前車頭撞擊系爭自小客車
    右方保險桿，更隨即人車倒地，其應能查見並感覺系爭自小
    客車因遭撞擊而聲之震動，其卻證稱未看見告訴人人車倒地
    、未感受到震動亦未聽聞任何撞擊聲，顯均屬迴護被告之詞
    ，顯與客觀事證不相符合，無足作為有利於被告之認定依據
    。又被告辯稱因現場施工，右轉即為人行道斜坡，為了要閃
    避並調整角度才於右轉後先後退再離去，而非知悉發生車禍
    ；警詢時警方恐嚇伊所講的一切都當成呈堂證供，伊才會說
    系爭自小客車右後方保險桿的刮痕是本件車禍所造成，但事
    實上該刮痕是案發前伊倒車撞到的云云。然告訴人於原審審
    理時明確證稱：被告當時並未駕車駛進人行道斜坡，而係直
    接往旁邊靠等語（見原審卷第75頁），顯見被告上揭所辯顯
    非事實，況縱依被告所稱當時為了要閃避人行道斜坡並調整
    角度才於右轉後先後退再離去，然此際告訴人既能看見被告
    駕車停留現場，被告於後退時更得自後照鏡看見後方交通狀
    況，對於後方告訴人已人車倒地更知之甚明，竟仍未下車對
    告訴人施以救護而逕自離去，被告肇事逃逸事實彰彰甚明。
    另依被告於警詢時一直辯稱不知悉發生車禍事故，更無肇事
    逃逸犯行（見偵卷第7-11頁），難認其於警詢時有何遭警方
    恐嚇始為「系爭自小客車右後方保險桿的刮痕是本件車禍所
    造成」等陳述之情，況縱如被告所述，警員曾稱「所講的一
    切都當成呈堂證供」等語為真，亦無從認為警察有何恐嚇被
    告之意，被告上揭所辯，實無足採。
　⑸勾稽上開各節以觀，本院認被告於本件事故發生時，知悉其
    與告訴人騎乘之系爭機車發生擦撞而肇事致告訴人受傷之事
    實，應可認定。而被告肇事後逕行駕車離去，致告訴人留於
    肇事現場，客觀上確有肇事致人受傷而逃逸之行為，主觀上
    亦具有肇事逃逸之犯意至明。本件事證明確，被告所辯，無
    非係臨訟卸責之詞，不足採信，被告肇事逃逸犯行洵堪認定
    。
二、論罪之說明
  ㈠按88年4月21日增定公布之刑法第185條之4規定：「駕駛動力
    交通工具肇事，致人死傷而逃逸者，處6月以上5年以下有期
    徒刑」（102年6月11日修正公布同條規定，提高刑度為1年
    以上7年以下有期徒刑，構成要件均相同），其中有關「肇
    事」部分，可能語意所及之範圍，包括「因駕駛人之故意或
    過失」或「非因駕駛人之故意或過失」（因不可抗力、告訴
    人或第三人之故意或過失）所致之事故，除因駕駛人之故意
    或過失所致之事故為該條所涵蓋，而無不明確外，其餘非因
    駕駛人之故意或過失所致事故之情形是否構成「肇事」，尚
    非一般受規範者所得理解或預見，於此範圍內，其文義有違
    法律明確性原則，此違反部分，應自本解釋公布之日起失其
    效力，司法院釋字第777號解釋意旨可資參照。查被告駕車
    未於距交岔路口30公尺前顯示車輛前後之右邊方向燈光，亦
    未讓直行車先行即貿然右轉，以致騎乘系爭機車緊隨在右側
    後方之告訴人煞避不及，所騎乘之系爭機車正前車頭撞擊系
    爭自小客車之右後方保險桿，因而人車倒地受傷以致肇事，
    被告就本案肇事顯有過失責任，揆諸首開解釋，被告仍有刑
    法第185條之4之適用，合先說明。
  ㈡被告之罪名：
　　按刑法第185條之4之肇事致人死傷逃逸罪，係以處罰肇事後
    逃逸之駕駛人為目的，俾促使駕駛人於肇事後能對被害人即
    時救護，以減少死傷，此觀該條之立法理由，係「為維護交
    通安全，加強救護，減少被害人之死傷，促使駕駛人於肇事
    後，能對被害人即時救護，特增設本條，關於肇事致人死傷
    而逃逸之處罰規定」自明。所謂「逃逸」係指逃離肇事現場
    而逸走之行為，故前揭規定實揭櫫駕駛人於肇事致人死傷時
    有「在場義務」。又刑法第185條之4肇事逃逸罪，屬抽象危
    險犯，據立法說明，其目的在於「維護交通安全，加強救護
    ，減少被害人之死傷，促使駕駛人於肇事後，能對被害人即
    時救護」，課以肇事者在場及救護的義務。可見所保護之法
    益，除維護參與交通的眾人往來安全，避免事端擴大，和立
    即對於車禍受傷人員，採取救護、求援行動，以降低受傷程
    度外，尚含有釐清肇事責任的歸屬，及確保被害人的民事求
    償權功能，兼顧社會與個人之重疊性權益保障。是以肇事逃
    逸罪之重點，在於「逃逸」的禁止，若未等待警方人員到場
    處理，或無獲得他方人員同意，或不留下日後可以聯繫的資
    料，即逕自離開現場（含離去後折返，卻沒表明肇事身分）
    ，均屬逃逸行為（最高法院105年度台上字第783號判決意旨
    參照）。而駕駛動力交通工具之人，於肇事致人受傷之時，
    依法令立即產生對該因而受傷之人之身體、生命即時給予救
    護之義務，此義務並應存續至被害人得到實際救護或同意行
    為人離去之時為止（最高法院105年度台上字第68號判決意
    旨參照）。是被告駕車過失致告訴人人車倒地受傷，未將告
    訴人送醫救治或採取其他必要救護措施，即駕車逃離現場。
    核被告所為，係犯刑法第185條之4之肇事致人傷害而逃逸罪
    。
　㈢刑之減輕：
　1.按犯罪之情狀顯可憫恕，認科以最低度刑仍嫌過重者，得酌
    量減輕其刑，刑法第59條定有明文。該條所謂「犯罪之情狀
    」，與同法第57條規定科刑時應審酌之一切情狀，並非有截
    然不同之領域，於裁判上酌減其刑時，應就犯罪一切情狀（
    包括第57條所列舉之10款事項），予以全盤考量，審酌其犯
    罪有無可憫恕之事由（即判例所稱有特殊之原因與環境等等
    ，在客觀上足以引起一般同情，以及宣告法定低度刑，是否
    猶嫌過重），以為判斷（最高法院102年台上字第2513號判
    決意旨參照）。查刑法第185條之4肇事致人傷害逃逸罪，其
    法定刑係1年以上7年以下有期徒刑，然同為肇事逃逸者，其
    原因動機不一，犯罪情節亦未必盡同，造成危害社會之程度
    自屬有異，法律科處此類犯罪，所設之法定最低本刑卻屬相
    同，且縱量處最低法定刑，仍無從依法易科罰金或易服社會
    勞動，不可謂不重。於此情形，倘依其情狀處以1年以下有
    期徒刑，即足以懲儆，並可達防衛社會之目的者，自非不可
    依客觀之犯行與主觀之惡性兩者加以考量其情狀，是否有可
    憫恕之處，而適用刑法第59條之規定酌量減輕其刑，期使個
    案裁判之量刑，能斟酌至當，符合比例原則(司法院釋字第7
    77號解釋參照)。
　2.被告肇事逃逸犯行固值非難，惟告訴人就過失傷害部分，業
    於原審與被告調解成立，並撤回告訴，有調解筆錄及撤回告
    訴狀在卷可參（見原審卷第51頁背面、第91頁），又參以肇
    事逃逸罪立法理由在於促使駕駛人於肇事後，能對被害人即
    時救護，觀諸本案交通事故發生地點屬市區道路，有人車往
    來，並非杳無人跡之處，是告訴人於此情形下，通常應可獲
    得其他用路人較高之即時救助機率，事實上告訴人於人車倒
    地後亦隨即有他人上前救護，此據告訴人證述綦詳（見原審
    卷第72、74頁）。且告訴人所受傷勢非重，因認被告本案肇
    事逃逸犯行相較於其他肇事逃逸之行為人肇事致人受傷嚴重
    、拒絕賠償被害人、肇事地點是否易獲他人救助等情形以觀
    ，本案被告犯罪情節及所造成之危害程度，實屬較輕，依被
    告犯罪之具體情狀及行為背景綜合以觀，倘就被告量處法定
    最低度刑有期徒刑1年，仍嫌過重，在客觀上應足以引起一
    般人之同情，確有法重情輕之失衡情狀，爰依刑法第59條之
    規定，酌量減輕其刑，期使個案裁判之量刑，符合罪責相當
    之原則。至於司法院釋字第777號解釋文所指：「刑法第185
    條之4規定一律以1年以上7年以下有期徒刑為其法定刑，致
    對犯罪情節輕微者無從為易科罰金之宣告，對此等情節輕微
    個案構成顯然過苛之處罰，於此範圍內，不符憲法罪刑相當
    原則，與憲法第23條比例原則有違，此違反部分，應自本解
    釋公布之日起，至遲於屆滿2年時，失其效力」，惟本院就
    被告所犯肇事致人傷害逃逸罪部分酌減其刑後，所科處之刑
    已可易服社會勞動，並無顯然過苛違反罪刑相當原則之情形
    ，依司法院釋字第777號解釋意旨，本院仍可逕予依法審判
    ，附此說明。
三、上訴之判斷
　　原審未予詳查，認被告無肇事逃逸之行為，遽為被告無罪之
    諭知，容有未洽。檢察官上訴理由以：證人楊自華證詞得否
    逕予採信，尚非無疑；觀之原審當庭勘驗現場監視錄影畫面
    結果及告訴人證述、被告於警詢之供述，可知系爭機車正前
    車頭擦撞系爭自小客車右側後方之保險桿；又依告訴人於偵
    訊、審理中之證述，均可知撞擊力道非輕，原審逕依告訴人
    於審理時之更易前詞及系爭機車車頭僅有輕微刮擦痕等節，
    認定本件車禍撞擊點為系爭自小客車右側車身及撞擊力道尚
    屬輕微，認定事實自有違誤等節，而指摘原判決不當，其上
    訴為有理由，應由本院將原判決予以撤銷改判。
四、科刑審酌事項
　　爰以行為人之責任為基礎，審酌被告先因未遵守交通規則之
    過失行為而致生本件交通事故，造成告訴人因而受有如事實
    欄一所示傷害之結果，未即時施以救助或採取其他必要措施
    ，亦未靜待警方到場處理以釐清肇事責任，旋即駕駛車輛逃
    逸，罔顧告訴人之生命、身體安全，嚴重影響車禍肇事之調
    查及告訴人民事求償權之行使，法治觀念實有偏差，惟念及
    被告犯後於原審審理中業與告訴人以新臺幣（下同）3萬元
    成立調解並支付賠償金，業據告訴人陳述在卷（見原審卷第
    68頁），復有原審調解筆錄1份在卷可稽（見原審卷第51-52
    頁），兼衡其素行、告訴人所受傷勢程度、被告之過失情節
    與程度、肇事逃逸情節、從事保全業務、月入2萬餘元、已
    婚、育有2名子女之生活狀況及教育程度為高中畢業等一切
    情狀，量處如主文第2項所示之刑。
五、緩刑：
    末查被告前未曾因故意犯罪受有期徒刑以上刑之宣告，有本
    院被告前案紀錄表在卷可按，其因一時輕忽，致罹刑典，且
    於原審審理時與告訴人成立調解，已如前述，而告訴人亦表
    示同意給予被告緩刑以勵自新（見原審卷第85頁）。本院審
    酌上情，信認被告歷此偵、審訴訟程序及刑之宣告教訓，當
    知所警惕，無再犯之虞，因認其所宣告之刑，以暫不執行為
    適當，爰依刑法第74條第1項第1款規定，予宣告緩刑2年，
    以啟自新。　　
據上論斷，應依刑事訴訟法第369條第1項前段、第364條、第299
條第1項前段，判決如主文　　
本案經檢察官王以文提起公訴，檢察官蔡宜均提起上訴後，由檢
察官壽勤偉到庭執行職務。
中　　華　　民　　國　　109 　年　　12　　月　　31　　日
                  刑事第十五庭  審判長法　官  林怡秀
                                      法　官  陳信旗
                                      法　官  古瑞君
以上正本證明與原本無異。
如不服本判決，應於收受送達後20日內向本院提出上訴書狀，其
未敘述上訴之理由者並得於提起上訴後20日內向本院補提理由書
（均須按他造當事人之人數附繕本）「切勿逕送上級法院」。
                                      書記官  林君縈
中　　華　　民　　國　　109 　年　　12　　月　　31　　日
附錄：本案論罪科刑法條全文
中華民國刑法第185條之4
駕駛動力交通工具肇事，致人死傷而逃逸者，處1年以上7年以下
有期徒刑。